【裁判字號】    98,重上更(二),317
【裁判日期】    990112
【裁判案由】    毒品危害防制條例
【裁判全文】
臺灣高等法院臺南分院刑事判決   98年度重上更(二)字第317號
上  訴  人
即  被  告  甲○○
選任辯護人  蕭敦仁律師
上列上訴人因毒品危害防制條例案件，不服臺灣嘉義地方法院92
年度重訴字第10號中華民國93年3月2日第一審判決（起訴案號：
臺灣嘉義地方法院檢察署92年度偵字第5219號）提起上訴，判決
後，經最高法院第二次發回更審，本院判決如下：
    主  文
原判決撤銷。
甲○○連續販賣第二級毒品，處有期徒刑柒年拾月。扣案如附表
二編號1之第二級毒品大麻香菸、編號2之第二級毒品ＭＤＭＡ搖
頭丸，均沒收銷燬之（數量、重量各如附表二編號1、2所示），
如附表二編號3至5之第三級毒品已混合治痛丹愷他命藥粉、純愷
他命藥粉小瓶、純愷他命藥粉大瓶（數量、重量各如附表二編號
3至5所示），及盛裝附表二編號2之第二級毒品ＭＤＭＡ搖頭丸
外包裝壹個、盛裝附表二編號3至5之第三級毒品已混合治痛丹愷
他命藥粉罐柒罐、純愷他命藥粉小瓶罐壹拾罐、純愷他命藥粉大
瓶罐壹罐，附表二編號6之帳單，及附表二編號10之門號0000000
000號諾基亞牌行動電話壹支，均沒收。販賣毒品所得新臺幣伍
拾壹萬伍仟元沒收，其中新臺幣伍拾壹萬肆仟伍佰元如全部或一
部不能沒收時，以其財產抵償之。
    事  實
一、甲○○明知大麻、MDMA搖頭丸及愷他命（Ｋｅｔａｍｉｎｅ
    ，又稱Ｋ他命）分別係毒品危害防制條例第二條第二項第二
    、三款所明定之第二、三級毒品，不得販賣，竟分別基於販
    賣第二級毒品大麻及MDMA搖頭丸，以及販賣第三級毒品愷他
    命以營利之概括犯意，自民國（下同）九十二年二月二十八
    日起，至九十二年七月廿八日止（其中第三級毒品部分至九
    十二年七月廿七日止），連續在嘉義市○○路「全櫃ＫＴＶ
    」門口及中庭花園，以及嘉義市○○路「唱將ＫＴＶ」等處
    ，以附表一所示之販入價格，向綽號「阿猴」之不詳成年男
    子，同時販入第二級毒品大麻香煙、MDMA搖頭丸，以及第三
    級毒品愷他命後，除將其中部分MDMA搖頭丸留供自己施用（
    施用第二級毒品部分，業經原審以九十二年毒聲字第七七○
    號裁定觀察勒戒，嗣經認無繼續施用傾向，經嘉義地檢檢察
    官於九十二年十月廿九日，以九十二年度毒偵字第八二五號
    不起訴處分確定）外，其餘毒品，則在上開期間，以附表一
    所示賣出價格，販賣給綽號「小Ｐ、小貓、王仔、阿明、阿
    冠、水桶、750-、國文、慈慈、嘉文、神經、阿源」等不特
    定人施用，計每日販賣予其中六、七人，每日得款新台幣（
    以下同）3500元。其間並同時販賣第二級毒品及第三級毒品
    予綽號「阿明」之人施用。
二、嗣於九十二年七月廿七日晚上十一時四十分許，接獲綽號「
    阿源」不詳姓名成年男子，撥打其所有之0000000000行動電
    話，表示欲購買第二級毒品大麻香煙二支後，甲○○即承上
    開販賣第二級毒品大麻香煙之概括犯意，於意思合致後約定
    在嘉義市○○路「唱將ＫＴＶ」前交易，旋於九十二年七月
    廿八日凌晨零時十分許，甲○○在「唱將ＫＴＶ」前，交付
    第二級毒品大麻香煙二支，給綽號「阿源」不詳姓名成年男
    子，並向綽號「阿源」男子，收取出售毒品價金五百元，甲
    ○○正要離去時，為警當場查獲，並在甲○○身上及所駕二
    Ｗ－二四一二號小客車，扣得如附表二編號1至2所示第二級
    毒品及如附表二編號3至5所示之第三級毒品，及甲○○所有
    供包裝上開附表二編號2之ＭＤＭＡ搖頭丸以防潮溼或裸露
    俾供犯販賣第二級毒品罪所用之外包裝袋共1個，及甲○○
    所有供包裝上開如附表二編號3至5所示之第三級毒品以防潮
    溼或裸露俾供犯販賣第三級毒品罪所用之瓶罐共18個，及甲
    ○○所有供犯本件販賣第二、三級毒品罪用之如附表二編號
    6 之帳單，及其所有供犯本件販賣第二級毒品罪連絡用之附
    表二編號10之門號0000000000號諾基亞牌行動電話一支，及
    其販賣第二級毒品所得500元，而查悉上情。甲○○因販賣
    上開第二級毒品大麻香煙及MDMA搖頭丸，以及販賣第三級毒
    品愷他命，總計所得為五十一萬五千元（其中五十一萬四千
    五百元未扣案，金額計算方式，詳如後述理由欄四所示）。
三、案經嘉義市警察局第一分局報請臺灣嘉義地方法院檢察署檢
    察官偵查起訴。
    理  由
壹、證據能力
一、按依刑事訴訟法第二百二十九條至第二百三十一條規定，司
    法警察有調查犯罪嫌疑人犯罪情形及蒐集證據之職權，而得
    詢問犯罪嫌疑人。又依同法第一百條之二準用同法第一百條
    之一第一項、第二項規定，司法警察詢問犯罪嫌疑人，除有
    急迫情況且經記明筆錄者外，應全程連續錄音，必要時，並
    應全程連續錄影。又筆錄所載被告陳述與錄音或錄影內容不
    符者，其不符部分，不得作為證據。所謂「應全程連續錄音
    」，係指於警訊筆錄製作開始至完成全部過程而言，均應予
    錄音，此在於建立詢問筆錄公信力，並擔保詢問程序合法正
    當，亦即在於擔保犯罪嫌疑人對於詢問陳述，係出於自由意
    思及筆錄所載內容與其陳述相符。故司法警察詢問犯罪嫌疑
    人如違背上開規定，其所取得供述筆錄，究竟有無證據能力
    ，自應審酌司法警察違背該法定程序主觀意圖、客觀情節、
    侵害犯罪嫌疑人權益輕重、對犯罪嫌疑人在訴訟上防禦不利
    益程度，以及該犯罪所生危害，暨禁止使用該證據對於抑制
    違法蒐證效果，及司法警察如依法定程序，有無發現該證據
    之必然性等情形，本於人權保障與社會安全之均衡維護精神
    ，依比例原則，具體認定之。但如犯罪嫌疑人陳述，係屬自
    白，刑事訴訟法第一百五十六條第一項，已特別明定「被告
    之自白，非出於強暴、脅迫、利誘、詐欺、違法羈押或其他
    不正之方法，且與事實相符者，得為證據」，則被告在警訊
    之自白，如係出於自由意思，非不正之方法，且其自白陳述
    ，與事實相符，縱令司法警察對被告詢問時，未經全程連續
    錄音或錄影，致詢問程序存有瑕疵，仍難謂被告於警訊之自
    白筆錄，即全無證據能力（最高法院九十二年台上字第五六
    四二、六一一九號判決參照）。
二、依嘉義市警察局八掌派出所警員侯方域、莊明朝於原審供稱
    被告甲○○於警局製作警訊筆錄時，確實有作全程錄音等語
    ，並經原審勘驗警訊錄音屬實，然被告上開於警局製作警訊
    筆錄，所為錄音，均係被告按警訊筆錄，逐字陳述所錄，亦
    經原審當庭勘驗無訛（詳原審卷第一五二頁）。是本件警員
    製作被告筆錄，其在錄製程序進行中，警員先與被告溝通部
    分，顯然未出現在錄音內容內，堪認本件警訊筆錄製作，並
    未在製作開始起，至全部完成時，於其過程中，均全部加以
    錄音。則警員製作筆錄，所進行詢問程序，是否符合法律規
    定，及本件被告於警訊中有無遭刑求脅迫情事，應予究明。
    經查：
  (一)本件依製作筆錄警員侯方域、莊明朝於原審供稱：警訊筆錄
    所記載那些人，是被告自己供出，我們當時沒看到「阿源」
    ，我們沒有脅迫被告，當時都在辦公室製作，沒聽到有其他
    人威脅被告，也沒刑求被告等語（詳原審卷第四七頁）。被
    告於原審亦供稱：警察沒刑求我，也沒威脅我，他叫我好好
    配合，講簡單一點，不要太複雜等語（詳原審卷第一五、四
    八頁），顯見被告於警局製作筆錄時，並未遭到警方刑求甚
    明。雖被告辯稱：為伊製作警訊筆錄警員，有威脅伊云云，
    惟衡諸被告於原審已供稱：警察沒刑求我，沒威脅我，他叫
    我好好配合，講簡單一點，不要太複雜等語（詳原審卷第一
    五、四八頁），核與製作筆錄警員侯方域、莊明朝於原審供
    稱：我們都沒有脅迫被告，當時都在辦公室製作，沒聽到有
    其他人威脅被告，也沒有人刑求被告等語大致相符（詳原審
    卷第四七頁）。足見被告抗辯，其警訊筆錄係遭警脅迫所為
    ，應屬虛佞，不足採信。
  (二)且被告於為警查獲前，僅有吸毒犯行，而無販毒犯行，有被
    告全國前案紀錄表在卷可憑（詳原審卷第八至十頁），則被
    告倘未供出有販毒行為，查獲警員應無栽贓被告販毒必要，
    益見被告於警訊所供，確係出自自由意思所為。參酌警員侯
    方域、莊明朝於原審供稱：查獲當場，未看到被告販毒給人
    ，也沒見到有人，本來向被告購毒者，因見到我們才跑掉，
    是接獲線報說有人販毒，且告訴我們車號及被告綽號，查獲
    時，被告在他車上，查獲東西，有部分在被告身上，有部分
    在被告車上查獲，而起訴書所載綽號等人，非我們查獲，後
    來也沒查獲這些綽號者，那些人是被告自己供出，當時也沒
    有看到阿源，警訊筆錄，被告所講次數、金錢、金額，均是
    被告自己主動說出等語（詳原審卷第四六至四八頁）。佐以
    被告於偵查中供述，除偵查卷第九頁第八行：「有在販賣」
    一語，經勘驗錄音帶結果，被告係供稱：「以前有在販賣」
    ；第十頁第七行「是」，經勘驗錄音帶結果，被告係供稱：
    「以前是」；第十一頁第一行，被告係供稱「Ｋ５最近都沒
    有人買」外，餘與卷內筆錄相同等情，業經原審勘驗屬實在
    案（詳原審卷第一五○、一五一頁）。又被告於偵查中供稱
    ，伊要將綽號「阿源」男子所交五百元還給「阿源」云云（
    詳偵查卷十頁）；然被告於警訊卻供稱，確有販賣大麻香煙
    ，給綽號「阿源」男子等語並不完全相符（詳警卷四頁背面
    ）。足見被告於檢察官訊問時，所為供述，並未受到承辦警
    員影響，否則被告於警訊，何以未供稱，綽號「阿源」男子
    ，曾有交付五百元給被告乙情。況因販賣毒品，於現行法律
    處罰甚重，媒體亦多所報導，衡情被告應無僅因害怕惹檢察
    官生氣，而坦承此項重罪犯行之理！再者，被告於檢察官向
    原審聲請羈押時，亦在原審自承，其確有販賣第二、三級毒
    品犯行等語（詳原審聲羈卷第七、八頁）。以此觀之，倘被
    告在警訊所供，非出自其本意，則被告既未販賣，何以在檢
    察官向原審聲請羈押時，被告在法官面前，竟仍作與其在警
    訊相同供述？益見被告所辯，其於偵查中供述，係警員叫伊
    不要惹檢察官生氣云云，始於檢察官訊問時，作與警訊相同
    供述，核與常情相違。參酌本件檢察官於訊問被告時，對被
    告亦無施以強暴、脅迫、利誘、詐欺、疲勞訊問、違法羈押
    ，或以其他不正方法取供情事，業據被告於原審供明（詳原
    審卷第一五一頁），則被告豈有在明知販毒罪刑甚重情形下
    ，於檢察官訊問時，猶供稱其有販賣第二、三級毒品犯行，
    且與警訊所供相符，足認被告於警偵訊供述，均無遭非法方
    法取供情事，而係被告在自由意識下所陳述至明。從而，被
    告辯稱：伊在警訊中被脅迫，警訊筆錄是原本就寫好，警員
    要伊照筆錄唸，並說若不好好配合，就帶伊到裡面問，有另
    一個警員拿電擊棒在旁邊，使伊心生畏懼；而偵查中自白，
    則係配合警員告訴伊，不要惹檢察官生氣，始如此供述云云
    ，顯係卸責之詞，顯無足採。
三、綜上，雖本件被告於警局在警訊筆錄製作前，警員先與被告
    進行所謂「溝通」，再製作筆錄，警員與被告溝通過程，雖
    未經錄音，其詢問程序容有瑕疵，不合前開刑事訴訟法規定
    意旨。惟此情僅係警方，為求錄音與筆錄內容相符，尚無出
    現警方，以不正方法對被告取供情事，審酌本件司法警察，
    違背該法定程序之主觀意圖、客觀情節、侵害被告權益之種
    類及輕重、對被告在訴訟上防禦不利益程度，以及被告犯罪
    所生危害，暨禁止使用該項警訊筆錄證據，對於抑制違法蒐
    證之效果等情，本件警訊筆錄詢問程序，雖存有瑕疵，然警
    訊筆錄仍係出於被告自由意思所為，應已足擔保被告陳述任
    意性及真實性，尚不得據此，而認定該次警訊筆錄，不具證
    據能力。是被告於警偵訊所供，既具有任意性與真實性，依
    前說明，應具有證據能力，而得採為認定被告犯行之憑據。
貳、
一、訊據被告甲○○對於伊於九十二年七月廿八日凌晨零時十分
    許，在嘉義市○○路「唱將ＫＴＶ」前，交付第二級毒品大
    麻香煙二支，給綽號「阿源」不詳姓名成年男子後，即為警
    查獲，並在身上及所駕二Ｗ─二四一二號小客車，扣得附表
    二編號01至05所示毒品及編號06至11所示物品等情並不爭執
    ，然否認有販賣第二級毒品大麻香煙、MDMA搖頭丸以及第三
    級毒品愷他命犯行，辯稱：檢察官據以起訴伊涉犯上開犯行
    ，無非源於伊自白，此外且無任何人目睹，伊有販賣毒品行
    舉；又扣案物尚不足證明伊有販賣毒品犯行；且是否有綽號
    「小Ｐ、小貓、王仔、阿明、阿冠」等人，亦有疑問！至附
    表二編號06所示帳單記載，非必然能解讀為係「小Ｐ、小貓
    、王仔、阿明、阿冠」等人，向伊購毒紀錄，參以購毒者通
    常形蹤不定，聯絡不易，豈有先提供毒品，讓購買毒品者賒
    帳，致雙方相互牽扯不清，易遭警循線查獲之理！又扣案二
    張帳單所載，僅表示伊與該等人合買毒品而已，非屬伊販毒
    記錄，自難憑此認定伊有販賣毒品犯行云云。
二、經查：
  (一)前揭事實業據被告於警詢、偵查中及檢察官聲請羈押時，在
    原審訊問庭時均坦承犯行，茲分述如下：
  (1)被告於警詢主動供出販入賣出毒品經過：
    被告於警訊供稱：綽號「阿源」男子，於九十二年七月廿七
    日晚上十一時四十分許，撥打0000000000行動電話給我，電
    話中說，他要向我購買二支大麻菸，要我到嘉義市○○路「
    唱將ＫＴＶ」前，我乃於九十二年七月廿八日零時十分，抵
    達「唱將ＫＴＶ」前，以每支二百五十元價格，將大麻香煙
    二支交給「阿源」，並收取五百元，隨即發動所駕二Ｗ─二
    四一二號小客車準備離開，正要離去時，適逢警察到場，經
    我同意盤檢，在我身上及所駛二Ｗ─二四一二號小客車，查
    獲附表二所示物品，該等物品均為我所有，係用來販賣之用
    ；該綽號「阿源」男子，共向我購買過三次，第一次是九十
    二年三月初，買二支大麻香煙，售價五百元；第二次是九十
    二年三月中旬，買三支大麻香煙，售價七百五十元；第三次
    是九十二年七月廿八日凌晨零時十分許，購買二支大麻香煙
    售價五百元（即本件查獲）；我自九十二年二月底起，開始
    販售大麻菸、Ｋ５藥丸、MDMA搖頭丸、純愷他命（另一種是
    已混合之治痛藥愷他命）共五種，販賣方式，均係至嘉義市
    ○○路「全櫃ＫＴＶ」前及中庭，向不特定客人推銷，販售
    牟利；毒品來源，均向綽號「阿猴」者，大麻菸一支，以一
    百五十元買入，二百五十元賣出；MDMA搖頭丸一粒，以二百
    元買入，二百五十元賣出；純愷他命小瓶，六百元買入，七
    百元賣出；另已混合治痛藥愷他命小瓶，五百元買入，六百
    元賣出；均由綽號「阿猴」本人撥打我所有0000000000號行
    動電話聯絡，雙方再約定時地，來販入毒品；為警查獲附表
    二編號06所示帳單二張，均是客人向我購買MDMA搖頭丸、愷
    他命欠帳未還，由我記載備忘，近一年均無正常職業、工作
    、收入，經濟來源，均靠販賣大麻、愷他命等維生，每晚廿
    三時至凌晨二、三點，我均會至嘉市○○路「全櫃ＫＴＶ」
    販售大麻、愷他命等至今，我絕無替人頂冒身份，確實是我
    出自意願，為生活才販賣大麻、愷他命等維持家計，無受他
    人教唆、脅迫等語明確（詳警卷第二頁背面、第四頁背面至
    九頁）。
  (2)被告偵查中供述販入賣出毒品經過如下：
    被告於偵查中供稱：我所持有搖頭丸及大麻，係以前有在販
    賣，均在「全櫃ＫＴＶ」門口及中庭花園，賣給綽號「小Ｐ
    、小貓、王仔、阿明、阿冠」等人，自九十二年二月底，到
    九十二年七月廿四日止，以搖頭丸一顆、大麻香煙一支，各
    二百五十元賣出，每日約賣六至七人，每日所得約三千五百
    元，毒品是向綽號「阿猴」買的；於九十二年七月廿八日凌
    晨許，我拿二支大麻香煙，給綽號「阿源」男子，他將五百
    元，丟在我車上，我要還他，警察即來，查獲現金五百元，
    是「阿源」交給我的；被警查獲大麻五支、搖頭丸九十八粒
    ，是我販賣所用，警方查獲帳單二張所載，Ａ代表購買搖頭
    丸，Ｂ及Ｆ代表購買愷他命（純愷他命小罐賣八百元，帳單
    記載Ｆ，另帳單記載Ｂ，是愷他命磨成粉，一罐賣七百元）
    ，Ｃ代表購買大麻，前面阿拉伯數字，代表數量，五Ａ代表
    五顆搖頭丸，依此類推等語（詳偵查卷第九至一一頁）。
  (3)被告在羈押時供述販入賣出毒品經過：
    被告於檢察官聲請羈押，在原審供稱：我販賣毒品計有，大
    麻煙、MDMA搖頭丸、愷他命，而Ｋ５藥丸，則是吃搖頭丸，
    沒辦法退藥時，就使用Ｋ５藥丸，大麻煙是自九十二年三月
    中旬，開始販賣；而MDMA搖頭丸、愷他命，是自九十二年二
    月底，開始販賣，毒品是向綽號「阿猴」買的等語（詳原審
    聲羈卷第七至八頁）。
  (4)綜上各情，被告在不同訊問主體（警察、檢察官、法官）前
    所為供述，不但對於販售毒品種類、毒品來源、販售地點及
    價格，完全相同，對其販售毒品起迄時間，亦大致符合；且
    被告於警訊，就販賣毒品給綽號「小Ｐ、小貓、王仔、阿明
    、阿冠」等人，隻字未提，卻於檢察官訊問時，就此逐一供
    出，其供述與扣案附表二編號06所示二紙帳單記載相符，以
    及被告於原審供稱：綽號「阿源」者，向我拿三次大麻煙等
    語（詳原審卷第一三頁），不但與警訊供稱，「阿源」向其
    購買毒品次數相同，且被告若為警查獲時，未主動供出綽號
    「阿源」，承辦警員在不識該男子，又未見過該男子情形下
    ，如何知悉綽號「阿源」者，足徵被告前揭所為供述，係出
    於自由意思，核與事實相符。
  (二)
  (1)又扣案附表二編號06所示二張帳單，業據被告於警詢中供述
    ：「(你為警方當場在你身上查獲二張何種帳單？)為警方查
    獲二張帳單均是客人向我購買(MDMA搖頭丸、K他命)欠帳未
    還，均由我本人親自記載備忘之用」（見警卷第五頁背面）
    )等語，又卷附之帳單上載有「王仔4A」、「貓調5B」、「
    阿冠5A+7A+A3+5A」、「阿明調1F、3C」、「7501B+2A+4A」
    、「國文1F」、「慈慈1F」、「貓5F」-、「嘉文5C」、「
    神經1F」等字（詳附表二編號06所示二張帳單所載），亦據
    被告於偵查中供稱：「其中記載Ａ，代表購買搖頭丸，Ｂ及
    Ｆ代表購買愷他命，Ｃ表示購買大麻，阿拉伯數字是數量，
    五Ａ表示五顆搖頭丸，依此類推」等語相符（詳偵查卷第十
    頁）。以此觀之，扣案二張帳單，確實係毒品購買者，關於
    購買金額及購買數量之記載，應屬無訛，又由帳單所載「阿
    明調1F、3C」等內容亦可知被告有同時販賣第二、三級毒品
    予綽號「阿明」之人之事實，亦堪予認定。
  (2)至被告嗣於原審及本院審理時改稱，未販賣毒品給綽號「小
    Ｐ、小貓、王仔、阿明、阿冠、水桶、750-、國文、慈慈、
    嘉文、神經、阿源」等人，而是與該等人合買毒品，暫由其
    保管，帳單記載，係渠等拿取毒品記錄云云。然依被告供陳
    ，平常其未吸食大麻香煙，而綽號「小Ｐ、小貓、王仔、阿
    明、阿冠」等人，係被告在ＫＴＶ認識，真實姓名不知，若
    要找綽號「小Ｐ」，需至三處不同ＫＴＶ才找得到，而綽號
    「小Ｐ、小貓、王仔、阿明、阿冠、水桶、750-、國文、慈
    慈、嘉文、神經、阿源」等人，需用毒品時，則須透過被告
    所有0000000000號行動電話聯絡等語（詳原審卷第一七至一
    八頁，本院上訴卷第四八頁）。倘被告所稱，帳單記載內容
    ，係指其與上開不特定人，合資購買毒品屬實，則被告豈會
    與該不特定人，合買被告本人並不施用毒品種類，況且合買
    毒品者，一旦需用毒品，尚須透過被告行動電話聯絡，再去
    ＫＴＶ才找被告拿取毒品，凡此各情，在在均不合情理，應
    係被告臨訟推諉之詞，委無可採，要難為被告有利佐證。
  (三)此外復有附表二編號01至05所示毒品及編號06至11所示物品
    扣案可佐；又附表二編號01至05所示毒品，經送請法務部調
    查局及內政部警政署刑事警察局鑑定結果，認附表二編號01
    、02所示毒品，分係第二級毒品大麻香煙及MDMA搖頭丸，至
    附表二編號03至05所示則均檢出第三級毒品愷他命成分等情
    ，亦有法務部調查局九十二年九月二日調科壹字第
    18000-1651號鑑定通知書及內政部警政署刑事警察局九十二
    年九月十日刑鑑字第0920157359號鑑驗通知書在卷足憑（詳
    原審卷第六三、六七至六九頁，各毒品數量、重量如附表二
    所示）。
    至被告辯稱，其購入扣案毒品目的，純為「八八節」使用，
    而與綽號「小Ｐ」、「小貓」、「王仔」、「阿明」、「阿
    冠」等人合買云云。然毒品乃違禁物，至愚者亦無一次大量
    買入附表二編號01至05所示毒品，而增加查獲風險，且隨身
    攜帶至警察會時常去臨檢ＫＴＶ場所之理！是被告所謂「合
    買」辯詞，即與常情有違，難以採信。
  (四)參酌被告於上開時地，為警查獲前，曾因施用第二級毒品甲
    基安非他命、MDMA及MDA-，而於本次查獲後，經原審裁定送
    觀察勒戒，有台灣嘉義地方法院檢察署檢察官觀察勒戒處分
    執行指揮書附卷可參（詳原審卷第八三頁、本院上訴卷第七
    ○至七一頁），足見被告確有施用第二級毒品抵癮需求。且
    被告自承，其無正常職業、工作、收入等情屬實（詳警卷五
    頁背面），則被告為維持日常生活及施用毒品之經濟來源，
    而販賣毒品，給綽號「小Ｐ、小貓、王仔、阿明、阿冠、水
    桶、750-、國文、慈慈、嘉文、神經、阿源」等不特定人，
    應屬合理。是被告確有販賣毒品，給不特定人之動機，亦屬
    明確。
  (五)雖本件被告就其交易毒品時地，未能逐次交待清楚，或因時
    日已久，記憶模糊，或因交易次數太多，無法完全記憶，或
    因訊問時間短暫，無法完全回復記憶，而有未盡之處，然尚
    不得以被告所述，毒品交易時地，過於籠統，而認被告所供
    不可採。且被告若未販賣毒品給不特定人，衡情斷無迭於警
    偵及原審聲押訊問時，對毒品來源、毒品販入、販賣價格，
    販賣毒品期間等販毒細節，均描述甚詳，參酌被告於警、偵
    訊之初，係在無心理防備，及未及串證情形所為，較無時間
    編造謊言，且被告心理上，在面對自我良心評量時，衝擊較
    大，自以斯時所為，對己不利供述之證據價值較高，可信度
    亦較高，應可採取。從而被告於上開時、地，連續以附表
    一所示賣出金額，販賣第二級毒品大麻香菸、MDMA搖頭丸，
    以及第三級毒品愷他命，給綽號「小Ｐ、小貓、王仔、阿明
    、阿冠、水桶、750-、國文、慈慈、嘉文、神經、阿源」等
    人施用等情，業據被告於警、偵訊供明，是被告之自白，核
    與事實相符，堪予認定。
  (六)末按目前販賣毒品型態不一，有「大盤」、「中盤」或「
    小盤」販賣者，亦有吸食者彼此間，偶而互通有無零星交易
    者，前者（即大中小盤），經深入查證，如機會掌握得宜，
    或許可查獲「與販賣毒品有關販賣工具」，諸如電子秤、帳
    冊、分裝袋等物，或許可查獲多數知情者或購買者等證人之
    證詞，以作為法院判決認定依據；後者（即吸食者間，偶發
    性零星交易），因該種零星交易行為，性質上本無須使用任
    何販賣工具，更無須記載帳冊，且交易時間短（僅數秒），
    交易方法簡密（在不易為人注意場所，一手交錢一手交貨）
    ，交易對象單純（買方僅一人），交易時未必有他人在場知
    悉其事，亦無所謂被害人，在被告堅不承認犯行情況，若非
    警方事先獲知情報，而埋伏於交易現場，當場查獲，否則，
    往往僅能在事後，依購買者供出來源，作為認定事實依據，
    法院縱作深入調查，基於該種犯罪性質所侷限，亦無從查得
    其他直接明顯關連性物證，以為補強，其有效調查途徑，在
    客觀上顯然已告窮盡，此時法院固不應僅憑販賣者供述，不
    查明與事實相符與否，即遽認被告販賣毒品犯行，然法院亦
    不應執著於未能查得其他「直接物證」，而遽為被告無罪諭
    知。本件被告涉犯販賣第二級毒品大麻香煙及MDMA搖頭丸，
    以及販賣第三級毒品愷他命，給綽號「小Ｐ、小貓、王仔、
    阿明、阿冠、水桶、750-、國文、慈慈、嘉文、神經、阿源
    」等人施用之犯罪型態，即屬無被害人標準型態。依此，被
    告販賣毒品犯行，雖無電子磅秤、分裝袋等他直接物證扣案
    佐證。然本院審究被告警偵訊自白及警員侯方域、莊明朝證
    言，暨附表二編號01至05所示毒品觀之，已足認被告確有販
    賣第二、三級毒品犯行，堪可確定。
三、再查，近來政府為杜絕毒品氾濫，對查緝施用及販賣毒品工
    作，無不嚴加執行，而販賣毒品罪係重罪，苟無利可圖，衡
    情一般持有毒品者，絕無輕易將所持毒品轉讓他人，而甘冒
    於再次向他人購買時，有被查獲法辦危險之理。且不論是瓶
    裝或袋裝毒品，均可任意分裝或增減其份量，而每次買賣價
    量，亦隨時隨雙方交情深淺、當時資力、需要程度及對行情
    認知等因素，機動的調整，因此販賣利得，除經坦承犯行，
    或價量均臻明確外，委難查得實情。職是，縱未確切查得販
    賣賺取實際差價，但除別有事證，足認係按同價格轉讓，確
    未牟利外，尚難執此，認非法販賣事證，有所不足，致知過
    坦承者難辭重典，飾詞否認者反得逞僥倖，而失情理之平。
    茲查被告既已於警、偵訊，自承以附表一所示價格販入後，
    再以附表一所示價格賣出，顯見被告以較低價格販入第二、
    三級毒品，而以較高價格售出，從中賺取差額利潤圖利至明
    ，是被告出售毒品顯有圖利之意圖，應堪認定。
四、至於被告販賣毒品之時間、次數及所得，茲認定如下：
  (一)被告就販賣毒品起迄時間，於警訊中供稱九十二年二月底起
    ，至九十二年七月廿四日止（詳警卷五頁背面）；於偵查中
    供稱於九十二年二月底起，至九十二年七月廿四日止，販賣
    第二級毒品；於九十二年三月初起，至九十二年七月廿四日
    止，販賣第三級毒品（詳偵查卷九至十頁）；於原審則供稱
    於九十二年三月中旬起，開始販賣第二級毒品大麻香煙，於
    九十二年二月底起，販賣第二級毒品MDMA搖頭丸、第三級毒
    品愷他命（詳原審聲羈卷八頁）。足見其於警偵訊及原審，
    就販賣毒品起迄時間，所供未盡一致，惟案重初供，警詢時
    ，因距犯案時間較近，記憶情浙，且未串飾，本院認以警詢
    之供述較為可採，本院認以被告警詢中自白自九十二年二月
    底起，作為計算被告開始販賣第二、三級毒品時點，應較合
    理，又依被告最有利認定，應以九十二年二月二十八日起，
    作為計算被告開始販賣第二、三級毒品之始日，另依附表二
    編號六號帳單所示，該帳單其上載有二十五、二十六、二十
    七三日之第二、三級毒品之交易內容（理由詳後述(二)、(2)）
    ，爰認定被告販賣第三級毒品之最後日期為九十二年七月廿
    七日，至於販賣第二級毒品犯行因本案查獲之際即於九十二
    年七月廿八日零時十分當日被告自承尚有交付大麻菸予「阿
    源」，從而最後一次販賣第二級毒品日期係於九十二年七月
    廿八日，亦堪予認定。
  (二)被告販賣毒品所得部分：
  (1)依被告於警偵訊供稱：每日所得約三千五百元等語（詳警卷
    六頁，偵查卷九頁），且有扣案附表二編號06帳單二張為憑
    ，則被告自承每日靠販毒得款，約三千五百元，應堪採信。
    又如前述，關於被告販賣時間，其中自九十二年二月二十八
    日起至九十二年七月廿七日之期間（二月二十八日起算、三
    月有卅一日、四月有卅日、五月有卅一日、六月有卅日、七
    月有廿七日），共計有一百五十日，堪予認定。
  (2)次按所稱因犯罪所得之物，自以實際所得者為限，苟無所得
    或尚未取得者，自無從為沒收追繳諭知（最高法院八十九年
    度台上字第三四三四號判決參照）。如前述附表二編號6所
    示二張帳單記載，係客人向被告購毒欠帳未還，業據被告於
    警詢時供明，已如前述（詳警卷五頁背面），又觀之扣案帳
    單左側分別載有25、26、27等數字，參酌本案經警查獲之日
    係於七月二十八日凌晨，又扣案帳單係於查獲之際於被告身
    上扣得，揆諸常情，應係近期即七月二十八日前數日，而為
    七月二十五日、七月二十六日、七月二十七日三日之帳單至
    明，從而該帳單應係指九十二年七月廿五日至廿七日欠帳部
    分，則被告上開販毒期間，其中九十二年七月廿五日至廿七
    日部分，本院認扣案附表二編號06所示二張帳單所載之人，
    因尚未向被告交付購毒價金，故該部分無法列入被告販毒所
    得，另期間末日即七月廿八日當日係於零時十分即遭警查獲
    ，從而當日販賣所得僅有向綽號「阿源」男子所收取出售第
    二級毒品價金五百元，均併予敘明。
  (3)綜上，本件被告販賣毒品所得，應為五十一萬五千元（按即
    三五○○乘一四七日，另加計七月廿八日之五百元），均為
    被告犯罪所得，除附表二編號07五百元外，餘均未扣案。雖
    被告於警詢供述營業額為新台幣52萬5千元，然此部份並未
    扣除向被告購毒欠帳未還之部分，此部份之供述，尚無足採
    。
五、綜上各情，本件事證明確，被告販賣第二、三級毒品犯行，
    洵堪認定。
參、論罪科刑之理由
一、按被告行為後，毒品危害防制條例部分條文業於98年5月5日
    經修正通過，並於同年月20日經總統公布，於同年月22日起
    施行（按法規之制定與法規之修正，如有特定生效日之必要
    者，依中央法規標準法第14條或第20條第2項準用第14條之
    規定，應分別特定期施行日期。法規制定或前次修正基於特
    殊因素所特定之施行日期，並不適用於日後修正或再次修正
    之條文。法律之制定或修正，若未明定施行日期者，中央法
    規標準法雖未規定應自何時生效，然法律既經制定或修正並
    經總統公布，自應依一般原則，自公布日起算至第3日發生
    效力。本件98年5月20日修正公布之毒品危害防制條例部分
    條文，並未特定其施行日期。雖該條例於制定時，在第36條
    規定自公布後6個月施行，但此項施行日期之規定，並不適
    用於本次98年5月20日修正之條文。故本次修正條文既未明
    定其施行日期，自應依中央法規標準法第13條之規定，自公
    布日起算至第3日發生效力，附此敘明），其中(1)第4條第2
    項修正前規定：「製造、運輸、販賣第二級毒品者，處無期
    徒刑或七年以上有期徒刑，得併科新臺幣七百萬元以下罰金
    。」，修正後規定為：「製造、運輸、販賣第二級毒品者，
    處無期徒刑或七年以上有期徒刑，得併科新臺幣一千萬元以
    下罰金。」，修正後之規定，已將併科罰金之數額，由七百
    萬元以下，提高為一千萬元以下；(2)第4條第3項修正前規定
    ：「製造、運輸、販賣第三級毒品者，處有期徒刑；得併科
    新臺幣五百萬元以下罰金。」，修正後規定為：「製造、運
    輸、販賣第三級毒品者，處五年以上有期徒刑，得併科新臺
    幣七百萬元以下罰金。」，修正後第4條第三項之規定，已
    將併科罰金之數額，由五百萬元以下，提高為七百萬元以下
    ，(3)另第11條第5項新增規定：「持有第三級毒品純質淨重
    二十公克以上者，處三年以下有期徒刑，得併科新台幣三十
    萬元以下罰金。」，足見持有第三級毒品，已由原無任何處
    罰之規定，修正為持有純質淨重二十公克以上者，須加以科
    處刑罰之規定，是經比較新舊法結果，被告涉犯販賣第二、
    三級毒品罪應以修正前該條例之規定較有利於被告，依刑法
    第2條第1項前段之規定，應適用修正前該條例第4條第2、3
    項之規定。
二、又查被告行為後，刑法第56條、第33條第5款、第67條、第
    68條等條文亦已於94年2月2日修正公布，其中(1)第56條關於
    連續犯之規定業已刪除。(2)第33條第5款已由原先之規定：
    「罰金：一元以上」，修正為「罰金新台幣一千元以上，以
    百元計算之」；(3)第67條、第68條由原先之「有期徒刑加減
    者，其最高度及最低度同加減之」、「拘役或罰金加減者，
    僅加減其最高度」，修正為「有期徒刑或罰金加減者，其最
    高度及最低度同加減之」、「拘役加減者，僅加減其最高度
    」，足見罰金刑部份已由僅加減其「最高度」修正為「最高
    度及最低度同加減之」；並均自95年7月1日起施行。是依上
    開規定，被告行為後刑法第56條、第33條第5款、第67條、
    第68條等條文之內容，於客觀上均已發生實質上之變更，揆
    諸前開說明，自應依新修正刑法第2條第1項之規定予以比較
    適用，茲審酌關於連續犯之規定，因被告所犯之罪如後述，
    有連續犯關係，如依95年7月1日新法施行前之刑法第56條之
    規定，僅論以一罪即可，如依95年7月1日新法施行後刑法之
    規定，則因連續犯之規定業已刪除，其所犯各罪，應分論併
    罰；另修正後刑法第33條第5款之規定，則無異提高法定刑
    罰金刑之最低刑度；至修正後刑法第67條及第68條之規定，
    則將罰金刑之最低度修正為應加減之，則綜合上情，比較新
    舊法結果，依新修正刑法第2條第1項前段之規定，自應適用
    行為時法即修正前刑法第56條、第33條第5款、第67條、第
    68條之規定。
三、查大麻、MDMA搖頭丸，為毒品危害防制條例所謂第二級毒品
    ，另行政院亦於九十一年一月廿三日，以院台法字第
    0910001605-C號函公告增加愷他命KETAMINE為第三級毒品，
    核被告販賣上開第二級毒品大麻、MDMA搖頭丸以及第三級毒
    品愷他命行為，分別係犯修正前毒品危害防制條例第四條第
    二項販賣第二級毒品罪及同條第三項販賣第三級毒品罪。被
    告持有第二級毒品大麻、MDMA搖頭丸之低度行為，應為販賣
    第二級毒品之高度行為吸收，不另論罪。
四、又被告先後多次販賣第二、三級毒品犯行，時間緊接，手法
    相同，所犯係構成要件相同罪名，顯均係基於概括犯意反覆
    為之，為連續犯，應依修正前刑法第五十六條規定，各論以
    一販賣第二級毒品罪及一販賣第三級毒品罪，併依法加重其
    刑（其中販賣第二級毒品罪，除法定刑無期徒刑部分不得加
    重外，就其餘法定刑應加重其刑）。
    另被告係自九十二年二月底起同時向綽號「阿猴」之人販入
    二、三級毒品等情，業據被告於警詢中供述明確（詳警卷第
    九頁），且依附表二編號六號之帳單所示並於上開期間，同
    時販賣第二、三級毒品，給綽號「阿明」之人施用，亦如前
    述，足見被告係以一行為同時觸犯毒品危害防制條例第四條
    第二項、第三項之罪，為異種想像競合犯，應依刑法第五十
    五條前段規定，從一重之毒品危害防制條例第四條第二項連
    續販賣第二級毒品罪處斷。公訴人認被告係犯意各別，應分
    論併罰，尚有未洽。
五、又公訴人起訴事實，雖未敘及被告於九十二年二月二十八日
    起，至九十二年七月廿七日止，連續販賣第二級毒品大麻香
    煙、MDMA搖頭丸及第三級毒品愷他命，給綽號「水桶、750-
    、國文、慈慈、嘉文、神經、阿源」等人施用，亦未敘及被
    告於九十二年七月廿五日起，至九十二年七月廿七日止，販
    賣第二級毒品大麻香煙、MDMA搖頭丸及第三級毒品愷他命，
    給綽號「小Ｐ、小貓、王仔、阿明、阿冠、水桶、750-、國
    文、慈慈、嘉文、神經、阿源」之犯行，另未敘及被告於九
    十二年二月二十八日至三月初某日，連續販賣第三級毒品愷
    他命，給綽號「小Ｐ、小貓、王仔、阿明、阿冠」之犯行，
    然該部分事實與公訴人起訴部分，有連續犯裁判上一罪關係
    ，為起訴效力所及，本院自得併予審理，附此敘明。
肆、撤銷改判之理由
一、原審以被告罪證明確，因予論罪科刑，固非無見，惟查：
  (一)毒品危害防制條例第十九條第一項規定，供犯罪所用且屬犯
    人所有之物，應依上開規定沒收。原判決既認定綽號「阿源
    」者有撥打0000000000號之行動電話予被告並約定購買毒品
    事宜，足認上開電話為被告聯絡販賣毒品之工具，卻未將屬
    供本件販賣毒品所用之物即上開行動電話一支，依毒品危害
    防制條例第十九條第一項規定宣告沒收，實有未合。
  (二)毒品危害防制條例第十八條第一項前段應沒收銷燬之毒品，
    係指查獲之第一、二級毒品而言。是原判決就附表二編號03
    至05之第三級毒品，誤依毒品危害防制條例第十八條第一項
    前段規定沒收銷燬，亦有未洽。
  (三)檢察官起訴之犯罪事實，並指被告涉有販售附表二編號08所
    示毒品Ｋ５藥丸犯行，原審漏未審理，顯有違誤。
二、被告上訴意旨否認有何販賣第二級毒品、第三級毒品之犯行
    ，雖均為無理由，惟原判決既有前揭可議之處，自應由本院
    將原判決撤銷改判，以期適法。爰審酌被告因利慾薰心，明
    知臺灣近年來遭受毒害甚深，吸毒刑事人口日益增加，吸毒
    年齡層，日漸降低，對社會國家危害，既深且遠，竟為私利
    ，無視於毒品對於健康戕害，及國家杜絕毒品犯罪之禁令，
    復販賣毒品給他人施用，不惜戕害同胞生命與身體健康，將
    使無數原本美滿家庭，因吸毒而家破人亡，惡性匪輕，惟被
    告尚非販賣毒品大盤商，且販賣時間非長，復於警偵訊已自
    白販毒；及被告犯罪動機、目的、方法等一切情狀，對被告
    量處如主文第二項所示之刑，以資儆懲。
三、沒收部分：
  (一)
  (1)扣案如附表二編號1所示之大麻香煙、編號2所示之MDMA搖頭
    丸（數量、重量各如附表二編號1、2所示）係第二級毒品，
    有法務部調查局鑑定通知書及內政部警政署刑事警察局鑑驗
    通知書在卷可憑，應依毒品危害防制條例第十八條第一項前
    段規定，不問屬於犯人與否，均沒收銷燬之。
  (2)扣案之附表二編號3至5所示之已混合治痛丹愷他命藥粉、純
    愷他命藥粉小瓶、純愷他命藥粉大瓶（數量、重量各如附表
    二編號3至5所示）係第三級毒品，亦有內政部警政署刑事警
    察局鑑驗通知書在卷可憑，為違禁物，爰依刑法第38第1項
    第1款規定宣告沒收。
  (二)
  (1)扣案附表二編號02第二級毒品MDMA搖頭丸外包裝一個，另附
    表二編號03至05之已混合治痛丹愷他命藥粉罐外包裝七罐、
    純愷他命藥粉小瓶罐外包裝十罐、純愷他命藥粉大瓶罐外包
    裝一罐，業據被告供稱係其所有，且均係用於包裹毒品，防
    其裸露、潮濕，便於攜帶俾供販賣第二、三級毒品罪所用之
    物，應依毒品危害防制條例第十九條第一項規定併予宣告沒
    收。
  (2)又附表二編號06所示帳單二張，係被告所有且供販賣二、三
    級毒品所用，業據被告於偵查中供明（詳偵查卷十至十一頁
    ），另附表二編號10門號0000000000號諾基亞牌行動電話一
    支，為被告所有且供其販賣毒品連絡所用，爰均依毒品危害
    防制條例第十九條第一項規定，併予宣告沒收。
  (三)至被告販賣毒品所得計五十一萬五千元均為被告犯罪所得，
    均應予沒收，且除附表二編號07五百元外，餘均未扣案，是
    其餘五十一萬四千五百元部分，應依毒品危害防制條例第十
    九條第一項規定，併予諭知如全部或一部不能沒收時，以其
    財產抵償之。
  (四)
  (1)至扣案附表二編號09吸管一支，雖檢出第三級毒品愷他命成
    分，然據被告稱，係供其自己施用第三級毒品愷他命所用，
    尚難認係供被告販賣毒品所用，自應於被告施用毒品案件中
    宣告沒收為當，且依從刑附於主刑原則，爰不於本件販賣罪
    名項下諭知沒收，附此敘明。
  (2)又附表二編號11研磨器一台，既非專供被告本件犯行所用或
    預備之物，亦非本件犯行所得，且未驗出有殘留第二級及第
    三級毒品成分，應與被告本件犯行無涉，爰不予宣告沒收。
伍、不另為無罪諭知部分：
  (一)公訴意旨另以：被告基於概括之犯意，自九十二年三月初某
    日起至同年七月二十四日止，連續在嘉義市○○路「全櫃Ｋ
    ＴＶ」，將第四級毒品（起訴書誤認為第三級毒品，理由詳
    後述）Ｋ５以每粒一百元之價格，販賣予綽號「小Ｐ、小貓
    、王仔、阿明、阿冠」等不特定人，因認被告尚涉販賣第三
    級毒品罪嫌云云。
  (二)經查，附表二編號08所示Ｋ５藥丸（數量、重量如附表二編
    號08所示），學名為硝甲西泮，係於九十二年七月九日始列
    入毒品危害防制條例第四級毒品分級（屬二丙烯基巴比妥、
    阿普唑他及其相類製品），嗣於九十五年八月八日毒品危害
    防制條例修正，再將硝甲西泮改列第三級毒品分級，則於公
    訴人所起訴之犯罪期間內其中自九十二年三月初至同年七月
    八日止，本件被告縱有販賣Ｋ５之行為，尚不構成犯罪。至
    於被告被訴自九十二年七月九日起至同年月二十四日止販賣
    Ｋ５部分，訊之被告否認有販賣Ｋ５犯行，且依扣案附表二
    編號06所示帳單二張之內容，亦無有關被告有販賣Ｋ５之記
    載，是關於此部分犯行，尚查無其他證據資料以資佐證，從
    而本院就此部分尚無法形成有罪確切心證，自難遽認被告有
    該部分販賣第三級毒品犯行。至其自九十二年三月初某日起
    至同年七月二十四日止單純持有Ｋ５部分，亦不構成犯罪。
    是本院認被告被訴販賣Ｋ５部分，尚屬不能證明，本應為被
    告無罪諭知，然公訴人認該部分與前開有罪部分即販賣第三
    級毒品罪部分，有連續犯之裁判上一罪關係，爰不另為無罪
    諭知。另扣案如附表二編號08所示Ｋ５藥丸公訴人復未請求
    獨立沒收，爰不就此宣告沒收，附此敘明。
陸、
一、刑事訴訟法第三百六十九條第一項前段、第三百六十四條、
    第二百九十九條第一項前段。
二、九十八年五月二十二日修正前毒品危害防制條例第四條第二
    項、第三項、第十八條第一項、第十九條第一項。
三、刑法第十一條前段、第二條第一項前段、第五十五條，第三
    十八條第一項第一款，修正前刑法第五十六條。
本案經檢察官羅清溪到庭執行職務。
中    華    民    國    99    年     1    月    12    日
                  刑事第四庭    審判長法  官  吳志誠
                                      法  官  彭喜有
                                      法  官  羅心芳
以上正本證明與原本無異。
如不服本判決應於收受送達後10日內向本院提出上訴書狀，其未
敘述上訴理由者，並得於提起上訴後10日內向本院補提理由書（
均須按他造當事人之人數附繕本）「切勿逕送上級法院」。
                                      書記官  蔡振豐
中    華    民    國    99    年     1    月    12    日
附錄：本判決論罪科刑法條全文
修正前毒品危害防制條例第四條第二項、第三項：
製造、運輸、販賣第二級毒品者，處無期徒刑或七年以上有期徒
刑，得併科新臺幣七百萬元以下罰金。
製造、運輸、販賣第三級毒品者，處五年以上有期徒刑，得併科
新臺幣五百萬元以下罰金。
附表一：
┌──┬────────┬───────┬───────┬──────┐
│編號│ 物  品  名  稱 │ 販 入 價 格  │賣出價格      │ 備      考 │
├──┼────────┼───────┼───────┼──────┤
│ 01 │第二級毒品大麻香│1支新台幣150元│1支新台幣250元│代號「Ｃ」  │
│    │煙              │              │              │            │
├──┼────────┼───────┼───────┼──────┤
│ 02 │第二級毒品MDMA搖│1粒新台幣200元│1粒新台幣250元│代號「Ａ」  │
│    │頭丸            │              │              │            │
├──┼────────┼───────┼───────┼──────┤
│ 03 │第三級毒品已混合│1罐新台幣500元│1罐新台幣700元│代號「Ｂ」  │
│    │治痛丹K他命藥粉 │              │              │            │
├──┼────────┼───────┼───────┼──────┤
│ 04 │第三級毒品純Ｋ他│1罐新台幣600元│1罐新台幣800元│代號「Ｆ」  │
│    │命藥粉小瓶      │              │              │            │
└──┴────────┴───────┴───────┴──────┘
附表二：
┌──┬────────┬───┬───┬──────────────┐
│編號│ 物  品  名  稱 │數  量│所有人│    備              考      │
├──┼────────┼───┼───┼──────────────┤
│    │                │5支（ │      │法務部調查局九十二年九月二日│
│    │第二級毒品大麻香│煙捲總│甲○○│調科壹字第180001651號鑑定通 │
│ 01 │煙              │重2.04│      │知書（詳原審卷63頁）。      │
│    │                │公克）│      │                            │
├──┼────────┼───┼───┼──────────────┤
│    │                │      │      │內政部警政署刑事警察局九十二│
│    │                │      │      │年九月十日刑鑑字第0920157359│
│    │                │      │      │號鑑驗通知書。【其中黃色藥│
│    │                │      │      │錠39顆，總淨重11.93公克，取 │
│    │                │      │      │0.31公克鑑驗用罄（1顆），總 │
│    │                │      │      │餘11.62公克（38顆）。綠色 │
│    │                │      │      │藥錠30顆，總淨重9.27公克，取│
│    │                │      │      │0.30公克鑑驗用罄（1顆），總 │
│    │                │98粒（│      │餘8.97公克（29顆）。粉紅色│
│    │                │毛重30│      │藥錠15顆，總淨重4.66公克，取│
│    │                │公克，│      │0.31公克鑑驗用罄（1顆），總 │
│ 02 │第二級毒品MDMA  │實際毛│甲○○│餘4.35公克（14顆）。粉紅色│
│    │搖頭丸          │重30. │      │藥錠4顆，總淨重1.06公克，取 │
│    │                │37公克│      │0.27公克鑑驗用罄（1顆），總 │
│    │                │）    │      │餘0.79公克（3顆）。土黃色 │
│    │                │      │      │藥錠10顆，總淨重2.67公克，取│
│    │                │      │      │0.25公克鑑驗用罄（1顆），總 │
│    │                │      │      │餘2.42公克（9顆）】（詳原審 │
│    │                │      │      │卷66至68頁）。              │
│    │                │      │      │                            │
├──┼────────┼───┼───┼──────────────┤
│    │                │7罐（ │      │內政部警政署刑事警察局九十二│
│    │                │總毛重│      │年九月十日刑鑑字第0920157359│
│    │                │14.72 │      │號鑑驗通知書。【取0.08公克鑑│
│ 03 │第三級毒品已混合│公克，│甲○○│驗用罄，總餘6.37公克】（詳原│
│    │治痛丹愷他命藥粉│總淨重│      │審卷69頁）。                │
│    │                │6.45公│      │                            │
│    │                │克）  │      │                            │
├──┼────────┼───┼───┼──────────────┤
│    │                │10罐（│      │內政部警政署刑事警察局九十二│
│    │                │總毛重│      │年九月十日刑鑑字第0920157359│
│    │                │17.49 │      │號鑑驗通知書。【取0.12公克鑑│
│ 04 │第三級毒品純愷他│公克，│甲○○│驗用罄，總餘5.85公克】（詳原│
│    │命藥粉小瓶      │總淨重│      │審卷69頁）。                │
│    │                │5.97公│      │                            │
│    │                │克）  │      │                            │
├──┼────────┼───┼───┼──────────────┤
│    │                │1罐（ │      │內政部警政署刑事警察局九十二│
│    │                │毛重2.│      │年九月十日刑鑑字第0920157359│
│ 05 │第三級毒品純愷他│34公克│甲○○│號鑑驗通知書。【取0.06公克鑑│
│    │命藥粉大瓶      │，淨重│      │驗用罄，總餘0.51公克】（詳原│
│    │                │0.57公│      │審卷69頁）。                │
│    │                │克）  │      │                            │
├──┼────────┼───┼───┼──────────────┤
│ 06 │帳  單          │二張  │甲○○│                            │
├──┼────────┼───┼───┼──────────────┤
│ 07 │新台幣五百元    │一張  │甲○○│                            │
│    │                │      │      │                            │
├──┼────────┼───┼───┼──────────────┤
│    │                │4粒（ │      │內政部警政署刑事警察局九十二│
│    │                │總毛重│      │年九月十日刑鑑字第0920157359│
│    │                │1.14公│      │號鑑驗通知書。【取0.57公克鑑│
│ 08 │第四級毒品Ｋ５藥│克，含│甲○○│驗用罄（2顆），總餘0.57公克 │
│    │丸              │鋁箔包│      │（2顆，含鋁箔包裝）】。（詳 │
│    │                │裝）  │      │原審卷68頁）                │
├──┼────────┼───┼───┼──────────────┤
│    │                │      │      │檢出第三級毒品Ｋ他命成分（內│
│ 09 │吸管            │1支   │甲○○│政部警政署刑事警察局九十二年│
│    │                │      │      │九月十日刑鑑字第0920157359號│
│    │                │      │      │鑑驗通知書，詳原審卷68頁）  │
├──┼────────┼───┼───┼──────────────┤
│    │門號（0000-00000│      │      │                            │
│ 10 │6號）NOKIA行動電│1支   │甲○○│                            │
│    │話              │      │      │                            │
├──┼────────┼───┼───┼──────────────┤
│    │                │      │      │未檢出毒品成分（內政部警政署│
│ 11 │研磨器          │1台   │甲○○│刑事警察局九十二年九月十日刑│
│    │                │      │      │鑑字第0920157359號鑑驗通知書│
│    │                │      │      │，詳原審卷68頁）            │
└──┴────────┴───┴───┴──────────────┘

司法院資訊處製作；財團法人民間司法改革基金會備份。
